【裁判字號】    98,易,304
【裁判日期】    980225
【裁判案由】    竊盜
【裁判全文】
臺灣臺中地方法院刑事判決               98年度易字第304號
公  訴  人  臺灣臺中地方法院檢察署檢察官
被      告  乙○○
上列被告因竊盜案件，經檢察官提起公訴（97年度偵字第26179
號），本院判決如下：
    主  文
乙○○竊盜，處罰金新臺幣仟元，如易服勞役，以新臺幣壹仟
元折算壹日。
    事  實
一、乙○○於民國97年10月20日前某日，至臺中縣潭子鄉○○○
    路228 號2 樓之甲○○住處，與甲○○飲酒後，趁甲○○酒
    醉睡著時，竟意圖為自己不法之所有，基於竊盜之犯意，徒
    手竊取甲○○所有，放在房間桌子抽屜內之手電筒1 支及香
    皂4 塊得手。嗣經甲○○發覺報警處理，於97年10月22日11
    時30分許，在乙○○位於臺中縣潭子鄉○○村○○○路487
    號4 樓住處查獲，扣得手電筒1 支及香皂4 塊，始悉上情。
二、案經甲○○訴請臺中縣警察局豐原分局報請臺灣臺中地方法
    院檢察署檢察官偵查起訴。
    理  由
壹、程序方面：
    按被告以外之人於審判外之陳述，雖不符刑事訴訟法第159
    條之1 至第159 條之4 之規定，而經當事人於審判程序同意
    作為證據，法院審酌該言詞陳述或書面陳述作成時之情況，
    認為適當者，亦得為證據。當事人、代理人或辯護人於法院
    調查證據時，知有第159 條第1 項不得為證據之情形，而未
    於言詞辯論終結前聲明異議者，視為有前項之同意。刑事訴
    訟法第159 條之5 定有明文。查被告乙○○於本院審理程序
    時，對於本案偵查卷內之人證、書證，均同意有證據能力，
    得採為本案之證據，迄至本案言詞辯論終結前，被告亦未聲
    明異議，有準備程序及審判筆錄在卷可考，經審酌卷內各該
    人員陳述時之情狀，均查無被違法取供或非出於自由意志之
    情形，相關書證亦查無違法取證或造假虛捏之情事，以之作
    為本案之證據，皆屬適當，依前揭規定，本判決以下所引用
    之人證、書證均得為本案之證據。
貳、實體方面：
一、訊據被告坦承於上揭時、地，遭警在其臺中縣潭子鄉○○村
    ○○○路487 號4 樓住處，查扣手電筒1 支及香皂4 塊等情
    不諱，惟否認有何竊盜犯行，辯稱：未竊取甲○○的手電筒
    及香皂，是甲○○送給我的云云（詳本院卷12頁、偵卷7 、
    14頁） 。惟查：
  (一)臺中縣警察局豐原分局員警於97年10月22日11時30分許，在
    臺中縣潭子鄉○○村○○○路487 號4 樓住處，查扣證人甲
    ○○所有手電筒1 支及香皂4 塊等情，業據被告於警詢、偵
    查及本院訊問時均坦承不諱，經核與證人甲○○於警詢及檢
    察官訊問時指訴情節相符，並有扣押物品目錄表在卷可稽，
    足認被告此部分自白與事實相符，堪以採信。
  (二)證人甲○○於警詢供稱：我所居住的房間只有乙○○1 人經
    常出入而無其他人員出入，而房間之門鎖又未遭受破壞…我
    們兩人經常在我的房間內喝酒，他應該是趁我酒醉時將東西
    偷走的等語（詳警卷6 、7 頁）；復於偵訊證稱：乙○○去
    我家裡，說他沒有飯吃，我請他喝酒，我睡覺，他趁空檔，
    把抽屜打開，偷走手電筒、…香皂。…（問：除了你與乙○
    ○外，有無其他人進入你房間？）沒有。…（問：你確定你
    沒有將手電筒、香皂送給乙○○？）我確定沒有，我手電筒
    、香皂都放在抽屜裡等語甚詳（詳偵卷13、14頁）。證人甲
    ○○於警詢及檢察官訊問所證情節前後一致，且與被告素無
    仇隙，損失輕微，自無必要誣指被告。證人甲○○上開所證
    ，應屬可信。準此，證人甲○○所有手電筒1 支及香皂4 塊
    ，並非送給被告，而係遭被告所竊無誤。被告於本院上開所
    辯，應屬卸責之詞，不足採信。
  (三)至於證人甲○○另於檢察官訊問時指稱其所有古錢銅板尚遭
    被告所竊云云（詳偵卷13頁）。然證人甲○○於發現其所有
    物品遭竊後，向臺中縣警察局豐原分局報警，並在被告住處
    查獲手電筒及香皂，而未發現古錢銅板，已如前述。此外，
    證人甲○○於被告甫遭警查獲之際，僅向警方指訴其所有手
    電筒及香皂遭竊，而未及於古錢銅板，嗣於檢察官訊問時，
    始再指稱其所有古錢銅板遭竊。是證人甲○○是否記憶上有
    瑕疵，實不無疑問。準此，依現存證據，僅能認定被告竊取
    證人甲○○所有手電筒及香皂，而無法認定竊取物品包括古
    錢銅板。是證人甲○○此部分指訴，尚無法為不利於被告之
    認定，併此說明。
  (四)綜上，本件事證明確，被告犯行，堪以認定。
二、核被告所為，係犯刑法第320 條第1 項之竊盜罪。爰審酌被
    告因一時貪念，趁被害人甲○○酒醉睡著之際，竊取甲○○
    所有手電筒1 支及香皂4 塊，及所竊物品價值不高，造成甲
    ○○損害有限，暨犯後否認犯行等一切情狀，量處如主文所
    示之刑，併宣示罰金如易服勞役之折算標準。
據上論斷，應依刑事訴訟法第284 條之1 、第299 條第1 項前段
，刑法第320 條第1 項、第42條第3 項前段，刑法施行法第1 條
之1，判決如主文。
本案經檢察官丙○○到庭執行職務
中    華    民    國    98    年    2     月    25    日
                  刑事第十一庭  法  官  柯志民
上正本證明與原本無異。
如不服本判決，應於收受送達後10日內向本院提出上訴書狀（應
敘述具體理由並附繕本）。
上訴書狀如未敘述理由，應於上訴期間屆滿後20日內補提理由書
於本院。
                                書記官  賴亮蓉
中    華    民    國    98    年    2     月    25    日
論罪之法條全文：
刑法第320條
意圖為自己或第三人不法之所有，而竊取他人之動產者，為竊盜
罪，處五年以下有期徒刑、拘役或五百元以下罰金。
意圖為自己或第三人不法之利益，而竊佔他人之不動產者，依前
項之規定處斷。
前二項之未遂犯罰之。


司法院資訊處製作；財團法人民間司法改革基金會備份。
